【裁判字號】    94,訴,233
【裁判日期】    950817
【裁判案由】    偽造有價證券等
【裁判全文】
臺灣桃園地方法院刑事判決               94年度訴字第233號
公  訴  人  台灣桃園地方法院檢察署檢察官
被      告  庚○
            丙○○
前列二人共同
指定辯護人  己○○
被      告  壬○○原名簡自強.
                    （另案於臺灣臺北監獄執行中）
指定辯護人  丁○○
上列被告等因偽造有價證券等案件，經檢察官就被告丙○○、庚○提起公訴（92年度偵字第5864號、93年度偵緝字第3 號）及就
被告壬○○追加起訴（94年度偵字第1758號），本院判決如下：
    主  文
壬○○意圖供行使之用，而偽造有價證券，累犯，處有期徒刑肆
年。扣案如附表編號一所示之本票（「甲○○」為發票人名義之
偽造部分）、附表編號二、三所示之署押、印文均沒收。
丙○○、庚○均無罪。
    事  實
一、壬○○於民國八十一年間，因犯偽造有價證券罪，經台灣高
    等法院判處有期徒刑三年六月確定，於八十五年四月十日假
    釋期滿執行完畢。於八十九年十月間至九十年五月間擔任「
    北都汽車股份有限公司」（設於臺北市○○區○○路二段九
    十五號三樓，下稱北都公司）之業務員，其間因丙○○欲購
    買自小客車，遂於八十九年十二月十五日某時，與壬○○及
    丙○○之胞弟庚○相約在桃園縣桃園市附近之泡沫紅茶店內
    洽談購車事宜，席間談妥所欲購買之車款、顏色、金額、貸
    款利率及分期等事項，庚○並同意擔任本件貸款之連帶保證
    人，遂即由不知情之丙○○、庚○填寫「北都公司分期購車
    申請表」，並分別於「動產擔保交易附條件買賣契約書」買
    受人及連帶保證人欄位、「本票」之發票人欄及授權書之立
    授權書欄內簽名、用印，後交由壬○○向北都公司辦理購車
    貸款等事宜。惟因北都公司規定該購車貸款尚須另有一名擁
    有不動產所有權之連帶保證人出具保證始得核准通過（俗稱
    房保），壬○○為圖將車輛順利賣出，遂基於行使變造身分
    證影本、偽造之私文書，及偽造有價證券之犯意，在「北都
    公司分期購車申請表」上之連帶保證欄虛偽填載甲○○之資
    料，復在「動產擔保交易附條件買賣契約書」之保證人欄、
    本票之發票人欄及授權書之立授權書欄內，偽造「甲○○」
    之簽名及印文各一枚，並提出來源不明經變造之甲○○身份
    證影本一張，及來源不明之甲○○所有之土地、建物所有權
    狀影本各一張（座落新店市○○段390 號，門牌號北新路二
    段一三九巷十二弄十三號四樓），將上開文件一併交予北都
    公司查核，北都公司遂核准本件車輛貸款，售予丙○○車牌
    號碼八Ｂ- 二六五一號自用小客車一輛，足生損害於甲○○
    本人及北都公司。嗣因丙○○未依約繳付車輛貸款，北都公
    司乃持該本票向台灣士林地方法院聲請本票裁定，甲○○發
    覺上情遂提出告訴，始悉上情。
二、案經甲○○訴由台灣士林地方法院檢察署檢察官呈台灣高等
    法檢察署令轉台灣桃園地方法院檢察署檢察官偵查後起訴丙○○、庚○，嗣追加起訴壬○○。
    理  由
壹、被告壬○○之部分
一、訊據被告壬○○固坦認於上開時期擔任北都公司業務員，本
    件丙○○購車貸款確係由伊經手辦理，上開「北都公司分期
    購車申請表」（見91年度他字第482 號偵查卷第34頁，正本
    置於證物袋）、「動產擔保交易附條件買賣契約書」（見前
    揭卷第15頁，正本置於證物袋）、變造之甲○○身份證影本
    一張（見前揭卷第35頁）、本票及授權書一張（見前揭卷第
    36頁，正本置於證物袋），及甲○○所有之上開土地、建物
    所有權狀影本各一張（見本院卷一第94、95頁）均係由其提
    出於北都公司；然矢口否認涉有上開犯行，辯稱：當時有丙○○、連帶保證人庚○、房保之保證人自稱甲○○之人（與
    當庭作證之甲○○係不同之人）同時在場辦理對保，並由其
    等各自親簽上開文件，甲○○之身分證、土地、建物所有權
    狀均係由自稱甲○○之人所提供，伊有核對自稱甲○○之人
    所提出之身分證正本之照片相符，不知該等文件係不實云云
    。
二、惟查：
（一）據證人甲○○於本院審理時證稱：渠並不認識丙○○、庚○及壬○○，丙○○申請購車文件所附之身分證影本資料
      ，除身分證統一編號、年籍正確外，其餘均不對，身分證
      從未遺失補發過；87年7 月30日曾在TOYOTA購車時將身份
      證交給營業員辦理過戶，文件中所附之土地、建物所有權
      狀影本是正確的，該房屋係法拍屋，渠於88年拍賣購得，
      有向銀行辦理貸款；該「北都公司分期購車申請表」上所
      載渠之住宅電話、行動電話、服務於協蕊公司等資料均不
      正確等語（見本院卷二第10至14頁）；而經本院審理時核
      對證人甲○○身分證與上開文件所附之甲○○身分證影本
      ，亦確如證人甲○○所述無訛，並經詢台北縣新店市戶政
      事務所函覆：甲○○除75年領證，並無其他請領紀錄（見
      本院卷一第149 頁），而本件所附之甲○○身分證影本卻
      載以「88年11月23日換發」；又協蕊公司負責人陳弘坤經
      本院傳訊證稱：庚○為該公司員工，但未曾僱用甲○○之
      人等語（見本院卷一第73、74頁），被告壬○○、同案被
      告丙○○、庚○亦皆供稱未曾見過到庭作證之甲○○，是
      足認本件購車所附之「北都公司分期購車申請表」上所填
      載資料當係虛偽，「動產擔保交易附條件買賣契約書」之
      保證人欄、本票之發票人欄及授權書之立授權書欄內，「
      甲○○」之簽名及印文均係偽造，而所附之甲○○身份證
      影本一張則係變造無訛。
（二）又同案被告丙○○、庚○經本院以證人身份詰問及於警、
      偵訊時以被告身分訊問時亦均指稱：當時係在桃園縣桃園
      市某泡沫紅茶店內，由被告壬○○、及渠二人洽談本件購
      車事宜並簽署上開文件，壬○○並未提及另需有房保之保
      證人，且簽署上開文件時僅有渠等及壬○○共三人在場，
      並無甲○○，渠等二人簽署上開文件僅簽自己部分，並未
      簽甲○○部分，亦未看到文件內有甲○○之資料等語，經
      核二人所述內容相符，且同案被告丙○○、庚○經本院送
      請法務部調查局進行測謊，就有關「其未提供甲○○之身
      分證」、「其未蓋甲○○之印章」、「簽立本票時，未看
      到甲○○之簽名、蓋章」、「簽約時，壬○○並未要求丙○○提供不動產為擔保」、「填寫分期購車申請表時，甲○○未在場」等問題，二人均呈現未說謊之反應，有法務
      部調查局測謊鑑定報告二份在卷可稽（見本院卷二第163
      頁、本院卷三第27頁），足堪採信。又被告壬○○雖辯稱
      ：當時確有與丙○○、庚○、自稱甲○○之人在丙○○家
      中對保，且當時北都公司課長戊○○也有一起去云云；然
      證人即當時北都公司販賣課長戊○○經本院傳訊證稱：印
      象中見過丙○○或庚○其中一人，因為他們是雙胞胎，見
      過哪一個不確定，但應該有在他們家中見過其中一人；沒
      有見過申請資料所附甲○○身分證影本上的人，因為照片
      上的人不像54年次，若有見過一定會提出疑問等語（見本
      院卷三第106 至113 頁），核與被告壬○○所辯亦全然不
      符，被告壬○○所辯即難採信。
（三）再查，觀諸本件購車填寫之「北都公司分期購車申請表」
      所載甲○○之行動電話「0000000000」，係為被告壬○○
      所使用之門號，此為被告壬○○所坦認，並有中華電信（
      行動）資料查詢一張在卷可稽（見本院卷二第65頁）。又
      證人戊○○、證人即北都公司職員乙○○、陳宇森均到庭
      證稱：依照北都公司規定，公司會以電話與保證人進行對
      保之確認（見本院卷二第57頁、第144 至146 頁），此亦
      為被告壬○○所是認；且被告壬○○於94年8 月30日本院
      審理時首次就該行動電話訊問時供稱：同案被告丙○○、
      庚○或辛○○（丙○○、庚○之姐，壬○○前任女友）均
      不知悉該支電話（見本院卷二第77頁），核與同案被告丙○○、庚○所述相符，足見同案被告丙○○、庚○於簽立
      上開文件時，均不知悉被告壬○○該行動電話門號；綜上
      所述，足以推知被告壬○○因明確知悉北都公司於審核購
      車貸款案件時會派員以電話與保證人聯絡進行對保、確認
      ，被告壬○○即刻意填寫自己使用之電話門號以與北都公
      司對保人員虛偽確認。被告壬○○雖另又辯稱：當時公司
      對保之人是乙○○，我與他很熟，他一聽就知道我聲音，
      不可能故意留此門號與他對保云云；然證人乙○○則證稱
      ：渠並非對保之人，與壬○○不熟，亦聽不出他聲音等語
      （見本院卷二第147 頁），是被告壬○○所辯顯然不可採
      信。
（四）被告壬○○另又辯稱：上開「北都公司分期購車申請表」
      甲○○資料之所以填寫伊之行動電話0000000000號，係因
      丙○○、庚○字跡潦草，當時請丙○○、庚○填寫一份後
      ，另一份僅由丙○○在申請人欄下簽名及填寫日期，其餘
      部分則由伊謄寫一遍，應該是伊謄寫時筆誤，因為當時伊
      曾多次私下販賣福特公司汽車，該公司申請表須要填寫業
      務員的行動電話云云。然查，被告壬○○所辯不僅不符合
      一般人簽立文件之常規，且與丙○○、庚○均供稱當時僅
      有簽立一份等語不符；再由本件「北都公司分期購車申請
      表」所填寫之字跡以觀，不論就上載之阿拉伯數字、英文
      字母（例如「D 」）、國字（例如「桃」、「協」）其筆
      跡其辯以肉眼觀之均明顯不同，顯非出自一人之筆；甚者
      ，被告壬○○於本院僅單純就該行動電話門號訊問是否為
      其使用，而全然未提示該「北都公司分期購車申請表」任
      何相關事項前，被告壬○○第一次答稱好像有、時間太久
      忘記了云云（見本院卷二第74至75頁，94年8 月30日審理
      筆錄），復於下次庭訊時明確陳稱該門號確為其所使用，
      且立刻回應稱：我在填寫分期申請表的時候，我當時可能
      把保證人甲○○的行動電話寫成我自己的行動電話云云（
      見本院卷二第89頁），是若果如被告壬○○所辯是為筆誤
      ，且該申請上丙○○、庚○之資料均由其所謄寫，則被告
      壬○○於本院尚未提示該「北都公司分期購車申請表」及
      提及任何有關事項，理當不知該問題之用意何在、該門號
      填寫於何處及是否有誤載情形，卻何以於本院單就該門號
      使用情形訊問時，在相隔四、五年後，仍能直接、清楚地
      指明所誤寫者為甲○○之行動電話？顯見被告壬○○確係
      刻意將甲○○之行動電話填寫自己持用之門號，始得如此
      印象深刻。況證人戊○○亦證稱：汽車公司都會規定業務
      員不得私自販賣其他汽車公司的車輛，但業務員私下向其
      他公司之業務員調車出售係屬常見，但申請表格都是由其
      他公司的業務員來填寫，不會由調車的業務員來填寫等語
      （見本院卷三第107 頁），而衡諸常情，若汽車業務員私
      下欲向其他汽車公司業務員調車販賣，礙於前開不得為他
      公司販賣汽車之規定，即便於日後汽車使用、維修相關問
      題之詢問，該申請文件自當由其他公司之業務員填寫並留
      該業務員之資料，實無可能由被告壬○○填寫，更無必要
      填寫自己之行動電話門號，益見被告壬○○所辯顯係卸責
      ，洵無足採。
（五）綜上所述，足以認定本件「北都公司分期購車申請表」上
      之連帶保證欄內甲○○之資料係被告壬○○所虛偽填載、
      「動產擔保交易附條件買賣契約書」之保證人欄、本票之
      發票人欄及授權書之立授權書欄內，「甲○○」之簽名及
      印文係被告壬○○所偽造，而該變造之甲○○身份證影本
      一張亦係被告壬○○提出行使，本件事證明確，被告壬○○之犯行足堪認定。
二、論罪科刑
（一）核被告壬○○所為，係犯行為時刑法第201 條第1 項偽造
      有價證券罪、行為時刑法第216 條、第210 條、第212 條
      之行使偽造私文書、行使變造特種文書罪。其所為偽造印
      章、署押之行為，為其偽造有價證券、偽造私文書之部分
      行為；其其行使有價證券之低度行為為偽造有價證券之高
      度行為所吸收、其偽造私文書之低度行為為嗣後行使之高
      度行為所吸收，均不另論罪。被告壬○○所犯上開三罪，
      有手段、目的之牽連關係，應依修正前刑法第55條牽連犯
      之規定從重論以偽造有價證券一罪（新舊法比較適用詳如
      後述）。另被告壬○○行使變造特種文書之部分，雖未經
      檢察官於起訴書指摘，然如前所述，就被告壬○○此部分
      之犯行，與原先檢察官對其起訴所涉犯偽造本票之犯行，
      有裁判上一罪之牽連犯關係，依刑事訴訟法第267 條「檢
      察官就犯罪事實一部起訴者，其效力及於全部」規定，自
      為本案起訴效力所及，本院自得均併予審理。又被告壬○○有事實欄所載之前科紀錄，於該有期徒刑執行完畢後五
      年內，再故意犯本件有期徒刑以上之罪，為累犯，應依修
      正前刑法第47條累犯之規定加重其刑（新舊法比較適用詳
      如後述）。爰審酌被告壬○○前即有偽造有價證券之前科
      ，卻未能悔改，再犯本件，犯後多所狡辯，顯無悔意，另
      參以其智識程度、生活狀況、素行等一切情狀，量處如主
      文所示之刑。又按偽造之有價證券固應依刑法第205 條之
      規定沒收之，惟按票據之偽造或票據上簽名之偽造，不影
      響於真正簽名之效力，票據法第十五條定有明文。本件附
      表編號一之本票，係以同案被告丙○○、庚○、甲○○為
      共同發票人，僅「甲○○」部分為偽造，其餘同案被告丙○○、庚○之簽名既為真正，其為發票人部分則仍屬有效
      之票據，不在應依法沒收之列（最高法院八十四年台上字
      第一五五０號判例可資參照），亦即僅上開本票上「甲○○」為發票人名義之偽造部分，依刑法第205 條規定宣告
      沒收。至附表編號二、三之「動產擔保交易附條件買賣契
      約書」之保證人欄「甲○○」之之署押及印文各一枚、授
      權書之立授權書欄「甲○○」之署押及印文各一枚均應依
      刑法第219 條規定沒收。至「北都公司分期購車申請表」
      上之連帶保證欄內虛偽填載之甲○○資料、變造之甲○○
      身分證影本，雖係被告壬○○犯罪所用之物，然非被告所
      有之物，自不得予以沒收。
（二）新舊法比較適用：按修正後刑法第2 條第1 項之規定：「
      行為後法律有變更者，適用行為時之法律。但行為後之法
      律有利於行為人者，適用最有利於行為人之法律」，係規
      範行為後法律變更所生新舊法比較適用之準據法，於新法
      施行後，應適用新法第2 條第1 項之規定，為「從舊從輕
      」之比較；比較時應就罪刑有關之共犯、未遂犯、想像競
      合犯、牽連犯、連續犯、結合犯，以及累犯加重、自首減
      輕暨其他法定加減原因（如身分加減）與加減例等一切情
      形，綜其全部罪刑之結果而為比較（最高法院95年第8 次
      刑庭會議決議參照。查被告行為後，刑法部分條文業於95
      年7 月1 日修正施行，與本件相關者包括：罰金刑之計算
      單位及處罰、牽連犯規定之刪除、累犯要件之修正，其情
      形如下：
    1.於罰金刑之計算單位及處罰：刑法第33條第5 款業於上開
      時間修正公布後施行；修正前刑法第33條第5 款規定「罰
      金：1 元以上。」；修正後刑法第33條第5 款規定「罰金
      ：新臺幣一千元以上，以百元計算之。」；另95年6 月14
      日修正公布之中華民國刑法施行法第1 條之1 ：「中華民
      國94年1 月7 日刑法修正施行後，刑法分則編所定罰金之
      貨幣單位為新臺幣。94年1 月7 日刑法修正時，刑法分則
      編未修正之條文定有罰金者，自94年1 月7 日刑法修正施
      行後，就其所定數額提高為30倍。但72年6 月26日至94年
      1 月7 日新增或修正之條文，就其所定數額提高為3 倍。
      」是現行刑法中，有關於罰金刑之計算單位及處罰之規定
      已有修正，自屬法律變更。
    2.連續犯、牽連犯部分：刑法第55條牽連犯之規定業已刪除
      ，此刪除雖非犯罪構成要件之變更，但顯已影響行為人刑
      罰之法律效果，自屬法律有變更。
    3.累犯部分：修正前刑法第47條規定：「受有期徒刑之執行
      完畢，或受無期徒刑或有期徒刑一部之執行而赦免後，5
      年以內再犯有期徒刑以上之罪者，為累犯，加重本刑至二
      分之一。」修正後刑法第47條第1 項規定：「受徒刑之執
      行完畢，或一部之執行而赦免後，5 年以內故意再犯有期
      徒刑以上之罪者，為累犯，加重本刑至二分之一。」，此
      係屬科刑規範之變更，當屬法律變更。
    4.是若依修正前之牽連犯規定論處，本件被告壬○○僅係從
      一較重之偽造有價證券罪論處，刑期為三年以上十年以下
      之有期徒刑，得併科罰金三千元，若依修正後刪除牽連犯
      之規定而予以數罪併罰，則其最高刑期可處三年以上十六
      年以下有期徒刑；而其於五年以內再故意犯本件有期徒刑
      以上之罪，不論依修正前刑法第47條或修正後之刑法第47
      條第1 項之規定，均構成累犯，且本件並無併科罰金，是
      經綜合比較之結果，適用修正前之規定對於被告並無何不
      利，自應適用被告行為時之刑法第55條、第47條，附此敘
      明。
貳、被告丙○○、庚○部分
一、公訴意旨略以：被告丙○○因欲向北都公司購買自用小客車
    ，於八十九年十二月十五日某時，邀約北都公司之業務員被
    告壬○○員壬○○、庚○，在桃園縣桃園市附近之泡沫紅茶
    店內洽談購車事宜。竟共同基於偽造文書及偽造有價證券之
    犯意聯絡，共同在北都公司分期購車申請表上之連帶保證欄
    、動產擔保交易附條件買賣契約書之保證人欄、本票之發票
    人欄及授權書之立授權書欄內，偽造「甲○○」之簽名及印
    文，而以此提出於北都公司，用以購買車牌號碼八Ｂ- 二六
    五一號自用小客車，足生損害於甲○○本人及北都汽車。因
    認被告丙○○、庚○與被告壬○○共同涉犯刑法第201 條第
    1 項偽造有價證券罪、刑法第216 條、第210 條之罪嫌。
二、然按犯罪事實應依證據認定之，無證據不得認定犯罪事實。
    又不能證明被告犯罪者，應諭知無罪之判決，刑事訴訟法第
    154 條第2 項、第301 條第1 項分別定有明文。又事實之認
    定，應憑證據，如未能發現相當證據，或證據不足以證明，
    自不能以推測或擬制之方法，為裁判基礎（最高法院40年台
    上字第八六號判例意旨參照）；又認定犯罪事實所憑之證據
    ，雖不以直接證據為限，間接證據亦包括在內，然而無論直
    接證據或間接證據，其為訴訟上之證明，須於通常一般之人
    均不致有所懷疑，而得確信其為真實之程度者，始得據為有
    罪之認定，倘其證明尚未達到此一程度，而有合理之懷疑存
    在而無從使事實審法院得有罪之確信時，即應由法院為諭知
    被告無罪之判決（最高法院76年台上字第4986號判例意旨參
    照）。
三、本件公訴人認被告丙○○、庚○涉犯前揭罪名，無非係以：
    (一)告訴人甲○○之指述；(二)證人陳振盛於偵查時之證述；(三)
    卷附之「北都公司分期購車申請表」、「動產擔保交易附條
    件買賣契約書」之保證人欄、本票及授權書，變造之甲○○
    身份證影本一張等為主要依據，推論被告丙○○、庚○涉有
    上開犯嫌。
四、訊據被告丙○○、庚○固均坦承丙○○有委請同案被告簡銘
    購買汽車，並由庚○擔任保證人；然皆堅決否認涉有何偽造
    犯行，均辯稱：當日係各自填寫資料，並不知悉另需房保，
    亦不知甲○○資料何來等語。
五、經查：
（一）被告丙○○、庚○均否認犯罪，且二人就本件購車之過程
      、簽立文件之情形等情，迭為相互一致之供述，復經本院
      送請法務部調查局對於被告丙○○、庚○進行測謊，就有
      關「其未提供甲○○之身分證」、「其未蓋甲○○之印章
      」、「簽立本票時，為看到甲○○之簽名、蓋章」、「簽
      約時，壬○○並未要求之丙○○提供不動產為擔保」、「
      填寫分期購車申請表時，甲○○未在場」等問題，二人亦
      均呈現未說謊之反應，有法務部調查局測謊鑑定報告二份
      在卷可稽（見本院卷二第163 頁、本院卷三第27頁），是
      被告丙○○、庚○之辯詞已非無可信之處。
（二）又查被告丙○○、庚○前經檢察官於偵訊時命其等當庭書
      寫「甲○○」三字（見93年度偵緝字第3 號第27、33頁）
      ，經核與扣案之「北都公司分期購車申請表」上填寫甲○○之、「動產擔保交易附條件買賣契約書」之保證人欄、
      本票之發票人欄及授權書之立授權書欄內「甲○○」之簽
      名及印文，二者之筆劃、勾勒均不相同，是難以認定上開
      文件上所填寫之資料、偽造「甲○○」之署押係出於被告
      丙○○、庚○之手。
（三）再稽之被告丙○○、庚○於上開「北都公司分期購車申請
      表」所填載之資料，包括姓名、年籍、服務單位之資料均
      無虛偽之情，若日後有貸款償還不能之情形，北都公司自
      得依據該等正確之資料向被告丙○○、庚○追索，此亦當
      為被告丙○○、庚○於簽立該等文件時所自知；而被告庚○係擔任保證人單純負擔義務，購買之車輛並非供其使用
      ；而被告丙○○係欲購買該汽車日常自用，雖日後有未按
      期繳納貸款之情形，然事後其所購買之車輛業經北都公司
      取回，被告丙○○未有將該汽車取以變賣、典當以換取現
      金使用之舉，顯然沒有何迫切情事而非於當時購得該汽車
      不可之理由，是衡情被告庚○、丙○○均無甘冒偽造文書
      、有價證券之刑責，而大費周章變造甲○○身分證、藉機
      取得甲○○上開不動產之權狀，又委請一名冒稱甲○○之
      人進行對保以以賣買該汽車使用之可能。況被告丙○○、
      庚○若果欲以上開方式騙取汽車使用，自當就虛偽填載之
      甲○○行動電話填載自己或友人之電話以應付日後北都公
      司進行電話對保，然查該申請表上所載之甲○○行動電話
      ，係為被告壬○○所使用之門號，被告丙○○、庚○均不
      知悉，業如前述，是益徵被告丙○○、庚○應非知情之人
      。
（四）此外，亦查無何積極證據得以推知被告丙○○、庚○與被
      告壬○○就上開犯行有何犯意聯絡與行為分擔，則被告丙○○、庚○之犯罪事實，本院認容有合理之懷疑存在，尚
      屬不能證明，依前開開法律規定及判例所示，自應就被告
      丙○○、庚○諭知無罪之判決。
據上論斷，應依刑事訴訟法第299 條第1 項前段、第301 條第1
項，修正後刑法第2 條第1 項前段，行為時刑法第201 條第1 項
、第216 條、第210 條、第212 條、第205 條、第219 條，修正
前刑法第55條、第47條，罰金罰鍰提高標準條例第1 條前段，判
決如主文。
本案經檢察官張啟聰到庭執行職務。
中      華      民      國    95   年   8     月  17  日
                        臺灣桃園地方法院刑事第十二庭
                            審判長法  官  游  紅  桃
                                  法  官  黃  永  定
                                  法  官  陳  雪  玉
以上正本證明與原本無異。
如不服本判決，應於判決送達後10日內向本院提出上訴狀（應附
繕本），上訴於臺灣高等法院。
                                  書記官  戴  育  萍
中    華    民    國    95    年    8     月    18    日
附錄本案論罪科刑法條
行為時刑法第201條第1項、第210、212、216條
刑法第201條
（有價證券之偽造變造與行使罪）
意圖供行使之用，而偽造、變造公債票、公司股票或其他有價證
券者，處3 年以上10年以下有期徒刑，得併科3 千元以下罰金。
行使偽造、變造之公債票、公司股票或其他有價證券，或意圖供
行使之用，而收集或交付於人者，處1 年以上7 年以下有期徒刑
，得併科3 千元以下罰金。
刑法第210條
（偽造變造私文書罪）
偽造、變造私文書，足以生損害於公眾或他人者，處 5 年以下有
期徒刑。
刑法第212條
（偽造變造特種文書罪）
偽造、變造護照、旅券、免許證、特許證及關於品行、能力服務
或其他相類之證書、介紹書，足以生損害於公眾或他人者，處1
年以下有期徒刑、拘役或3 百元以下罰金。
刑法第216條
（行使偽造變造或登載不實之文書罪）
行使第 210 條至第 215 條之文書者，依偽造、變造文書或登載
不實事項或使登載不實事項之規定處斷。
附表：
一、面額伍拾肆萬肆仟元、開立日期為九十年一月三日、到期日
    為九十年七月三十日之本票（「甲○○」為發票人名義之偽
    造部分）。
二、「動產擔保交易附條件買賣契約書」保證人欄「甲○○」之
    署押及印文各壹枚。
三、授權書立授權書欄「甲○○」之署押及印文各壹枚。


司法院資訊處製作；財團法人民間司法改革基金會備份。
